臺灣高等法院臺中分院刑事判決　　　　　　　　九十三年度上更(一)字第一四六號
　　上　訴　人
　　即　被　告　乙○○
　　　　　　　　戊○○
　　右二人共同
　　選任辯護人　廖志堯
右上訴人因違反槍砲彈藥刀械管制條例等案件，不服臺灣臺中地方法院九十二年度重
訴字第八八五號中華民國九十二年八月十一日第一審判決（起訴案號：臺灣臺中地方
法院檢察署九十二年度偵字第二九一六號、第四二三六號），提起上訴，經判決後由
最高法院發回更審，本院判決如左：
      主  文
原判決關於戊○○、乙○○部分均撤銷。
戊○○共同連續未經許可販賣衝鋒槍、手槍，處有期徒刑拾貳年，併科罰金新臺幣伍
佰萬元，罰金如易服勞役，以罰金總額與陸個月之日數比例折算，褫奪公權陸年。扣
案如附表編號１所示之衝鋒槍主要組成零件即槍管、槍身、槍機、滑套、扳機、扳機
箱、彈匣各壹個、附表編號３所示之衝鋒槍壹支（含彈匣貳個）、附表編號２、４至
所示之手槍拾支（含彈匣拾肆個）、附表編號所示之口徑０．３５７吋制式子
彈貳拾柒顆、附表編號所示之口徑５．５６ＭＭ制式步槍彈玖拾顆；如附表編號
所示之口徑９ＭＭ制式子彈伍佰零玖顆均沒收。
乙○○共同運輸手槍，處有期徒刑捌年，併科罰金新臺幣肆佰萬元，罰金如易服勞役
，以罰金總額與陸個月之日數比例折算。褫奪公權肆年。扣案如附表編號１所示之衝
鋒槍主要組成零件即槍管、槍身、槍機、滑套、扳機、扳機箱、彈匣各壹個、附表編
號３所示之衝鋒槍壹支（含彈匣貳個）、附表編號２、４至所示之手槍拾支（含
彈匣拾肆個）、附表編號所示之口徑０．３５７吋制式子彈貳拾柒顆、附表編號
所示之口徑５．５６ＭＭ制式步槍彈玖拾顆；如附表編號所示之口徑９ＭＭ制式子
彈伍佰零玖顆均沒收。
      事  實
一、緣丁○○（業經原審法院判決確定現執行中）因其經營之「飛揚國際股份有限公
    司」所屬漁船在菲律賓遭該國軍方扣押，急於籌措資金贖回，遂向戊○○（原名
    戴魁俊）借款新臺幣（下同）二百七十萬元週轉，因前開週轉金損失殆盡而無力
    清償，丁○○竟與戊○○共謀自菲律賓購買管制進口之衝鋒槍、手槍及子彈，運
    輸及私運進口國內販售圖利，以販售所得優先清償丁○○積欠之債務，其餘款項
    則由丁○○、戊○○平分。謀議既定，戊○○、丁○○即共同基於概括之犯意，
    先由戊○○親自攜帶美金二萬九千七百元，於九十一年八月二十日前往菲律賓，
    與丁○○一起購買手槍十六支及不詳數量之子彈，惟該批槍枝於菲律賓運送過程
    中遺失十二支（遺失部分未經扣案鑑定，無法證明具有殺傷力），所餘四支及子
    彈則存放於丁○○菲律賓的公司內；其後又於九十一年十月十日（公訴人誤為九
    十一年九月間），由戊○○攜帶五十萬元至菲律賓購買衝鋒槍、手槍等各式槍枝
    共十一支及不詳數量之子彈，併同此前購得槍枝、子彈，即如附表編號１至所
    示（其中附表編號１所示之衝鋒槍撞針斷裂無法擊發子彈，不具殺傷力），一起
    放在丁○○菲律賓的公司內，準備俟機運回臺灣，嗣幾經戊○○催促後，丁○○
    始於九十二年一月十八日凌晨一時許，自菲律賓阿巴里（ＡＰＡＲＲＩ）港，搭
    乘菲律賓籍不知名之漁船，載運附表所示之各式槍枝、子彈出海，於同日凌晨七
    時許，在公海上轉搭不知情之柯禧音（與丁○○共犯未經許可入國罪部分，另由
    檢察官偵查）駕駛之「協興號漁船」，於同月二十日凌晨五時許，駛抵蘭嶼上岸
    ，其後丁○○將私運進口之槍枝子彈藏放於蘭嶼之某不詳處所，嗣丁○○於翌（
    二十一）日下午一時十五分，自蘭嶼搭乘飛機至臺東豐年機場，並至臺東縣成功
    鎮小港漁港面洽有共同運輸衝鋒槍、手槍及子彈犯意聯絡之乙○○，駕船前往蘭
    嶼運輸前開衝鋒槍、手槍及子彈到臺東縣成功鎮小港漁港。乙○○應允後旋即駕
    駛「滿大財二號」漁船搭載丁○○，於同年月二十一日下午四時許，自臺東縣成
    功鎮小港漁港出發前往蘭嶼，運輸丁○○藏放於蘭嶼之前開衝鋒槍、手槍及子彈
    。並於同年月二十二日下午四時許，返抵臺東縣成功鎮小港漁港碼頭。乙○○讓
    丁○○連同其所攜帶之衝鋒槍、手槍及子彈，躲藏於「滿大財二號」漁船船艙床
    舖下方，以避開港警之進港檢查。俟進港檢查完成過後約半小時，乙○○與丁○○即各自攜帶裝有前開衝鋒槍、手槍及子彈之手提袋各一只，離開小港漁港碼頭
    ，一同前往臺東縣成功鎮○○路鼎東客運站，準備搭乘客運車將前開衝鋒槍、手
    槍及子彈運輸至臺中市交給戊○○。嗣於同年月二十二日下午六時許，經內政部
    警政署刑事警察局、臺中市警察局刑警隊、臺中市警察局第二分局、臺東縣警察
    局刑警隊及基隆市警察局第一分局合組之專案小組警員，經長期蒐證監控而於丁○○、乙○○準備坐上客運車之關鍵時刻予以查獲，並當場扣押如附表所示之衝
    鋒槍、手槍及子彈。丁○○為警查獲後，為配合警方辦案，於翌（二十三）日凌
    晨二時十七分，撥打戊○○之0000000000號行動電話，通知戊○○稱
    ：「戴董，我到了，要不要來我家泡茶」等語，戊○○於接獲通知後，即與丙○○（業經原審判決無罪確定）前往臺中市北屯區○○○街四五之四號二樓丁○○
    住處，並推由丙○○單獨上樓，戊○○則與不知情之蕭木祥（業經檢察官為不起
    訴處分）另坐在戊○○所駕駛之自用小客車內，在臺中市○○路與柳陽東街口等
    候，而分別為埋伏之員警查獲。
二、案經內政部警政署刑事警察局暨臺中市警察局移送臺灣臺中地方法院檢察署檢察
    官偵查起訴。
      理  由
壹、上訴人即被告（下稱被告）戊○○部分：
  一、訊據上訴人即被告戊○○雖不否認於前記時間、地點與蕭木祥一同被警查獲之
      事實，惟矢口否認有何犯行，並辯稱略以：丁○○不利於伊之供述前後矛盾，
      顯有瑕疵，實係因伊與丁○○確有債務糾紛，伊曾率人毆打丁○○成傷，致其
      於案發後挾怨攀誣；是丁○○欠債沒有錢還，自己聲稱要從菲律賓買槍回台灣
      賣，籌錢還債，伊並未與丁○○共謀走私槍枝、子彈云云。
  二、惟經查：
    (一)本件已判刑確定之共犯丁○○如何攜帶附表所示之各式槍枝、子彈自菲律賓阿
      巴里港出海，並輾轉運輸及私運進口，而於九十二年一月二十二日下午六時許
      ，為警在成功鎮○○路鼎東客運站查獲等各節，業據同案被告丁○○於警訊、
      偵查及原審審理中供述甚詳，並有附表所示之各式槍枝、子彈扣案可資佐證；
      前開扣案之槍枝、子彈經鑑定結果，除附表編號１所示之衝鋒槍其撞針斷裂，
      無法擊發子彈不具殺傷力外，其餘槍枝、子彈均具殺傷力，亦有內政部警政署
      刑事警察局槍彈鑑定書在卷足憑（見九十二年度偵字第四二三六號偵查卷第一
      ０三頁以下）。
    (二)又共犯丁○○如何因其公司所屬之漁船遭菲律賓軍方扣押，向被告戊○○借款
      週轉，嗣因無力清償，與被告戊○○共謀自菲律賓購買管制進口之衝鋒槍、手
      槍及子彈，運輸及私運進口國內後販售圖利，以販售所得優先清償丁○○積欠
      之債務，其餘款項則由丁○○、戊○○平分，嗣並由被告戊○○兩度攜帶美金
      二萬九千七百元，及新台幣五十萬元赴菲律賓購買槍、彈等各節，亦據丁○○
      於警詢時、偵查中供述明確（見九十二年度偵字第二九一六號偵查卷第二九頁
      至第三四頁、一一五頁），其於原審法院循公訴人羈押之聲請進行訊問時，亦
      坦白承認與被告戊○○共同私運及運輸附表所示之槍枝、子彈屬實（九十二年
      度聲羈字第五Ｏ號卷第四頁），且丁○○被逮捕後，於九十二年一月二十三日
      凌晨以電話通知被告戊○○取槍時，被告戊○○正與原審之共同被告丙○○、
      蕭木祥在嘉年華ＫＴＶ飲酒作樂，當被告戊○○接獲電話後，即示意丙○○一
      同前往丁○○之住處取槍，此已據丙○○於警訊時供稱：「友人戊○○於九十
      二年一月二十三日凌晨一時許，打電話約我至臺中市○○路嘉年華ＫＴＶ飲酒
      作樂，我駕駛自小客車搭載朋友蕭木祥一同前往，約凌晨二時許，戊○○接獲
      一通電話就約我與蕭木祥外出：：：，而戊○○則向我說要我到柳陽東街四十
      五之四號內拿東西，並說如果我去拿回該包東西，會給我一包紅包。我答應戊○○後，他即打電話與對方聯絡，我就走到柳陽東街四五之四號門口，：：：
      」、「戊○○與我離開嘉年華ＫＴＶ後，有告訴我是要去幫他拿槍械，我因為
      之前曾欠他情，且現在還欠他錢，我不知道該如何推辭，所以才幫他去拿取槍
      械」（見九十二年度偵字第二九一六號偵查卷第五一頁、第五四頁），及在偵
      查中供稱：「戊○○找我去台中市嘉年華ＫＴＶ喝酒，我載蕭木祥及我女朋友
      一起去，後來戊○○接到一通電話，戊○○約我及蕭木祥離開ＫＴＶ，戊○○
      就告訴我要去接運槍械，因為以前我有欠戊○○錢及人情，不好意思拒絕，我
      就答應，：：：」、「是在九十二年一月二十三日凌晨二點多，戊○○從嘉年
      華ＫＴＶ叫我出來以後就告訴我了。告訴我要拿槍，地點是在臺中市○○路與
      柳陽東街口會合。後來會合以後，就叫我進柳楊東街四五之四號二樓，打開門
      就被警察查獲了」等語甚明（同上卷第一一一頁背面、第一一二頁、第一二一
      頁、第一二二頁）。按依警員依法進行通信監察之行動電話通話內容譯文所載
      （見九十二年度偵字第二九一六號偵查卷第七四頁），丁○○於九十二年一月
      二十三日凌晨二時十七分、二時十九分撥進被告戊○○行動電話之兩通電話，
      僅對被告戊○○稱「戴董，我到了，要不要來我家泡茶」、「來家裡就好了」
      、「我媽不給我出去，你來這裡泡茶就好了」等語，核其內容，並無一語談及
      彈械之事，如非被告戊○○與丁○○事先談妥自菲律賓私運槍枝、子彈回國販
      售圖利，並對丁○○即將私運槍枝入境有所預知，被告戊○○如何能在接獲丁○○電話之後，即告知丙○○要到丁○○之住處取槍？前開丙○○所供，及被
      告戊○○行動電話通話之內容，足以佐證丁○○前開警訊、偵查及原審訊問中
      所供與被告戴良浚共同購買槍、彈運回台灣欲販賣圖利一節，係屬真實可信，
      被告戊○○所辯係丁○○為償還欠款，自行走私槍彈云云，與事實不符，難認
      可採。
    (三)被告戊○○否認曾叫丙○○到丁○○住處取槍，惟關於九十二年一月二十三日
      當天究因何事到丁○○住處，被告戊○○或稱：「當時是告訴丙○○、蕭木祥
      二人要到朋友家泡茶，問郭、蕭二人要不要一起去」（見同上九十二年度偵字
      第二九一六號偵查卷第一三一頁），或稱：「我在錢討不回來時，曾經告訴丙○○說『丁○○一下子說要錢還我，一下子說要載槍回來還我，我問丙○○，
      丁○○的話要不要相信』」、「我沒有跟他（丙○○）說要去拿槍，我只跟丙○○說要去看看丁○○玩什麼把戲」（同上卷第一三一頁），其後又改稱是叫
      丙○○叫丁○○下樓，要向廖某討錢云云（原審卷(一)第一一三頁），非僅前後
      所供相互矛盾，並與丙○○於偵查中所稱：「他（戊○○）對我說要去拿槍」
      、「（戊○○）沒有告訴我是何人打給他的，也沒有說要去泡茶」、「沒有（
      戊○○以前沒有告訴我丁○○跟他說要走私槍械給戴某，說了好幾次都沒有兌
      現之事），但以前戊○○就告訴過我叫我等他的電話，最近可能要進一批東西
      」等語不符，難認可採；而丙○○於原審及本院審理時改稱其於警詢中所供，
      係受到警方不當誘導所致，並稱：「四組有一位醉龍（台語發音），我的第一
      份筆錄是戊○○叫我去拿東西，我不知道是什麼東西。後來醉龍看到我的筆錄
      後，說他是海口人，問我認不認識某某人，說要打電話去拜訪他，後來醉龍有
      去看戊○○的筆錄後，告訴我戊○○的人很奸詐，把所有的罪都推給我，說幕
      後的人可能就是戊○○，我覺得戊○○這麼沒有講道理，所以把所有的罪推給
      戊○○。事實上我不知道這件事，我只是上去樓（原筆錄誤為「船」）上叫丁○○下來」云云（原審卷(一)第四三頁），惟如丙○○事後所稱「僅是請丁○○
      下樓」真實無訛，則其當不致於在未受警員誘導之第一次警訊筆錄即稱：當時
      「戊○○則向我說要我到柳陽東街四十五之四號內拿東西，並說如果我去拿回
      該包東西，會給我一包紅包」等語（見九十二年度偵字第二九一六號偵查卷第
      五十頁），又丙○○如確遭警員上開不當之誘導，則其在警訊知悉被告戊○○
      將責任推到其身上之時，依理自當極力否認當時係要取槍以澄清事實真相，豈
      有在知悉被告戊○○推卸責任後，反為不實且不利於己之供述，稱被告戊○○
      在嘉年華ＫＴＶ時曾經示意其向丁○○取槍，由此亦可見丙○○事後所供遭警
      員不當誘導云云，實屬悖於情理。又：
      (1)若廖某九十二年一月二十三日當天凌晨撥打之兩通電話係為邀約被告戊○○
      泡茶（見九十二年度偵字第二九一六號偵查卷第一三０頁、第一三一頁被告戊○○所供），被告戊○○既答應赴約並偕同丙○○前往，且實際來到廖某住處
      樓下，衡情當由被告戊○○帶同丙○○一起進入廖某之住處泡茶始合於情理。
      (2)如被告戊○○當時要請廖某下樓談債務之事（原審卷(一)第一一三頁被告戊○○所供），而實際上戊○○亦已在電話中連絡上廖某（原審卷(二)第五三頁台灣
      大哥大雙向通聯資料所載，丁○○在當日凌晨二時十八分、十九分兩度發話給
      被告戊○○之後，被告戊○○之行動電話曾於二時二十七分撥打廖某住處之電
      話通話六秒，又原審卷(一)第一一七頁丙○○亦供稱：「到了柳陽東街時，戊○○又跟他的朋友聯絡過，戊○○叫我上去叫他朋友下來」等語），則被告戊○○直接在電話中請廖某下樓即可，何必多此一舉。以上情形，均無由被告戊○○差遣與丁○○素不相識之丙○○（見原審卷(一)第一一八頁丙○○所供）獨自
      上樓找被告丁○○之理，由此益見丙○○於警訊及偵查中所供，當時確係應被
      告戊○○之託而上樓向丁○○拿取槍一節真實可信。共犯丁○○於事後所供「
      基於報復心理而指證被告戊○○共犯，實則購買槍、彈及運輸槍、彈，均與被
      告戊○○無涉」，及原審共同被告丙○○所供「只是上樓請廖某下樓」云云，
      均屬事後迴護被告戊○○之詞，不足採信。
    (四)被告戊○○於九十一年十月二十七日自菲律賓返台後，曾於九十一年十一月左
      右，因催討債務而夥同不詳姓名人對丁○○施暴，此固經證人廖啟斌、廖莊碧
      真、詹松潤證述屬實（見九十二年度偵字第二九一六號偵查卷第一六七頁、第
      一六八頁、本院前審卷第一五二頁），並為丁○○、被告戊○○所不否認。惟
      丁○○係因未積極進行槍械私運回臺之作業，始遭被告戊○○糾眾毆打成傷，
      此已據丁○○於偵查時供稱：「：：：，他（戊○○）一直催我，叫我將槍械
      走私回台灣給他，我都沒有做，後來在十月份我回台灣（按依出入境紀錄所載
      ，應係九月十四日之誤），他騙我出去二林喝酒，就叫十幾人圍毆我：：：」
      、「我被打傷以後：：：在九十一年的十一月底（按係十二月三日之誤），我
      就再到菲律賓避債，怕被戊○○找到，後來我母親打電話到菲律賓給我，：：
      ：，然後我想一想，我就打電話與戊○○連絡，我跟他說我何時會回台灣，他
      就知道要將槍走私回台灣給他了：：：」等語在卷（九十二年度偵字第二九一
      六號偵查卷第一一六頁、第一一七頁），參照卷附之入出境紀錄，丁○○於九
      十一年九月十四日自菲律賓返台，直至同年十二月三日才又自中正機關搭機離
      台，其間並無出境前往菲律賓之記錄，在台停留期間長達三個月（原審卷第十
      七頁），由此足以佐證丁○○滯留台灣之該段期間內，並未積極著手將槍枝運
      回台灣一節非虛，被告戊○○於同年八月五日、十月十日至菲律賓購買槍枝後
      未見丁○○將槍枝運回，不奈久候轉而以暴力向丁○○討債，並無悖於事理；
      被告戊○○所辯九十一年十一月間曾發生其對廖某暴力討債之事，適足以證明
      此前並未與廖某共謀買槍云云，並非可採。至於丁○○於警訊時供稱：「只要
      調閱戊○○0000000000的電話，就可以知道我在菲律賓、台東都有
      打電話給他：：：」（見九十二年度偵字第二九一六號偵查卷第三四頁）、偵
      查中供稱：「：：：我在九十二年一月二十一日從蘭嶼機場到台東的豐年機場
      後，我有打電話給戊○○，我對他說我已經到達台灣了：：：」、「（你在菲
      律賓及台東豐年機場打電話給戊○○是打幾號電話？）0000000000
      號」（同上卷第一一九頁）等語，相關通聯記錄則未查獲上開通話記錄（本院
      前審卷第一七九頁、原審卷(二)第四三頁），惟被告戊○○與丁○○共謀自菲律
      賓走私進口槍枝，並示意丙○○取槍已如前述，縱使丁○○通話對象之電話號
      碼該部分所供與事實不盡相符，亦難指為丁○○全部所供均無可採。綜據上述
      ，被告戊○○所辯不足採信，事證明確，其犯行堪以認定。
貳、上訴人即被告乙○○部分：
訊據上訴人即被告乙○○固坦承駕駛「滿大財二號」漁船搭載丁○○於九十二年一月
二十一日下午四時許，自臺東縣成功鎮小港漁港出發前往蘭嶼，運輸丁○○隨身攜帶
之印刷機器，並於同年月二十二日下午四時許，返抵臺東縣成功鎮小港漁港碼頭；因
丁○○沒有船員證，故丁○○連同其所攜帶之印刷機器躲藏於「滿大財二號」漁船船
艙床舖下方，以避開港警之進港檢查，俟進港檢查完成過後約半小時，其與丁○○各
自攜帶裝有印刷機器之手提袋各一只，離開小港漁港碼頭，一同前往臺東縣成功鎮○○路鼎東客運站，準備搭乘客運車前往臺中市，後於同年月二十二日下午六時許，於
伊與丁○○準備坐上客運車之際予以查獲，並當場扣押如附表所示之衝鋒槍、手槍及
子彈等事實。惟矢口否認有未經許可運輸衝鋒槍、手槍及子彈犯行，辯稱：丁○○說
手提袋內放的是印刷機器，伊並未打開手提袋觀看，並不知手提袋內裝有如附表所示
之衝鋒槍、衝鋒槍主要組成零件、手槍及子彈云云。惟查：
（一）右揭走私槍彈之犯罪事實，業據證人丁○○於警詢時（見九十二年度偵字第二
      九一六號偵查卷宗第二九頁至第三四頁）及檢察官九十二年一月二十三日偵查
      時供述明確（詳前開檢察署九十二年度偵字第二九一六號偵查卷宗第一一五頁
      ），證人丁○○於檢察官向臺灣臺中地方法院聲請裁定羈押時，經該院法官依
      法訊問時，亦坦承與戊○○共犯前開私運及運輸衝鋒槍、手槍及子彈犯行等語
      （詳臺灣臺中地方法院九十二年度聲羈字第五○號第四頁），且於本院調查時
      ，亦為相同之陳述（詳台灣台東地方法院九十二年九月二十二日遠距訊問筆錄
      ），足見附表所列之扣案槍、彈，確係證人丁○○走私進入臺灣地區無誤。
（二）被告乙○○雖辯稱同案被告丁○○僅告知說手提袋放的是一般印刷之機器，伊
      並未打開手提袋觀看，故不知手提袋內裝有如附表所示之衝鋒槍、手槍及子彈
      云云。然證人丁○○於臺灣臺中地方法院審理時陳稱其係告訴被告乙○○說手
      提袋內裝的是印製偽鈔的機器，此與被告乙○○辯稱證人丁○○告知提袋內放
      的是一般印刷的機器，即然有所出入。且被告乙○○身為漁船之船長，並已有
      二次因懲治走私條例案件，經法院判決有罪並諭知緩刑之刑事前案紀錄，此有
    臺灣高等法院被告全國前案紀錄表附卷可稽，對其漁船載運之人員及貨物有無
      涉及不法情事，自有較諸一般人更高之認知及警覺性，同案被告丁○○既已說
      明手提袋內裝有印製偽鈔之機器，則其對於載送同案被告丁○○及其攜帶之手
      提袋內物品，將有可能涉及不法情事，事前自當知之甚詳，是其焉有不事前查
      看手提袋內裝置何種物品之理？又被告丁○○係先行從蘭嶼搭機至臺東縣豐年
      機場，並至臺東縣成功鎮小港漁港與被告乙○○談妥至蘭嶼載送物品之事宜，
      始搭乘被告乙○○駕駛之漁船，一起自臺東縣成功鎮小港漁港出發，前往蘭嶼
      載送該手提袋內之物品。苟該手提袋內物品確係一般之印刷機器，且體積亦僅
      為二個手提袋之大小，則被告丁○○自得於自蘭嶼搭機至臺東縣豐年機場之際
      順道帶回，或委託海運、空運送回臺東地區，何必大費周章先行自蘭嶼搭機至
      臺東豐年機場，再與被告乙○○甘冒遭港警誤認涉溓走私物品之危險，而以人
      員、貨品均藏於船艙床舖下方夾板之迂迴方式，自臺東縣成功鎮小港漁港往返
      蘭嶼，運送完全合法之物品之理？是被告乙○○對運輸之物品即為附表所示之
      衝鋒槍、手槍及子彈，應知之甚詳。
（三）被告乙○○另辯稱略以：伊從蘭嶼返回小港漁港後，即與丁○○各提一袋扣案
      之物品上岸，並由伊開車載丁○○直接到成功鎮鼎東客運車站坐車，途中並未
      到成功漁港附近之三岔路口，亦未往山上方向開，丁○○與伊均未在中途下車
      云云。惟查證人即刑事警察局偵八隊二組偵查員羅志銘於台灣台東地方法院調
      查時具結證稱：「當時我們研判丁○○可能從成功漁港北方六公里處之小港漁
      港上岸，所以我被分配在小港漁港附近的制高點埋伏，監視整個小港漁港的動
      態，我負責監視丁○○的行蹤，當天下午約四時許我們發現丁○○已經上岸，
      手上並沒有拿東西，然後搭乘一部小轎車到成功外環道旁邊靠近鼎東客運站的
      三岔路口下車，我們研判丁○○身上並沒有攜帶走私的槍械，所以並沒有採取
      行動，就繼續埋伏，然後看到丁○○又搭車返回小港漁港，約經過一個小時之
      後，他被乙○○開一部自小客車載回成功漁港附近的三岔路，有看到乙○○及
      丁○○兩人下車，有看到丁○○提一只黑色行李，兩人走進三岔路巷子內某間
      民宅，該民宅研判應該是乙○○的家，我們繼續在附近埋伏監視，當時是晚上
      六時許，然後過了十幾分鐘，丁○○及乙○○兩人各提一袋行李在鼎東客運車
      站附近出現，被我們另外壹組埋伏人員發現並逮捕，因為我們事先研判當日晚
      上八時十分，有一班火車從臺東新站發車前往高雄，丁○○應該會在成功搭六
      時十五分發車的鼎東客運班車至臺東新站，以銜接該班火車，所以我們事先也
      有壹組人在鼎東客運埋伏。」等語（見台灣台東地方法院九十二年九月十七日
      訊問筆錄第二、三頁）。訊之證人丁○○則具結供稱：「（問：上岸時是否有
      一併將走私槍械帶上岸？）我先上岸，後來乙○○幫我把槍械帶上岸。」、「
      （問：你上岸後，是否先搭一部小客車到成功外環道旁靠近鼎東客運三岔路口
      下車，後來又搭車返回小港漁港？）是的。」、「我當初跟乙○○說，我先上
      岸到成功等他，請他將東西帶到成功找我，後來我在成功等不到他，我再回小
      港找他。」、「（問：是否在回到小港漁港後，再搭乘乙○○所駕駛之自小客
      車，回到成功漁港附近三岔路口下車？）是的。」、「當時我在三岔路口下車
      ，是我一人下車去跟朋友要一個袋子，然後再回到車上叫乙○○往山上開，然
      後在路邊的空地我叫乙○○下車，該槍在上岸時原本就裝兩個袋子，因有一只
      髒了，所以才在車內換袋子。」等語（見該院九十二年九月二十二日訊問筆錄
      ）。足見被告乙○○供稱其與證人丁○○各提一袋扣案之物品上岸，並開車載
      證人丁○○直接到成功鎮鼎東客運車站坐車，途中並未到成功漁港附近之三岔
      路口，亦未往山上方向開，丁○○與其均未在中途下車等辯詞，顯與證人羅志
      銘、丁○○二人前揭證詞不符，難信屬實。參之被告乙○○於案發時若心中認
      為扣案之物品僅係一般印刷之機器，大可請證人丁○○逕行帶下船，並直接帶
      到成功搭車即可，何須先由證人丁○○徒手下船，並先行前往成功等候被告，
      以避人耳目，亦無須於駕車至鼎東客運車站搭車前，先迂迴往山上之方向行駛
      ，並更換包裝之手提袋。另證人即於成功鎮鼎東客運車站查獲本案之刑事警察
      局偵八隊組長黃建榮於台灣台東地方法院調查時具結證述：「（問：查獲當時
      ，你向乙○○等人表明是警察身分，他們的反應如何？）他們二人的表情都愣
      住，嚇了一跳，乙○○當場有表明願意與我們配合合作，感覺丁○○是有事發
      後大勢已去的感覺，我們就立即對他們進行搜身，在打開袋子確定是槍械後，
      上手銬叫他們趴在地上，他們二人完全都沒有反抗。」、「（問：在你們打開
      袋子確定是槍械後，乙○○有無露出驚訝的表情，說他不知道袋子裡面是槍械
      ？）他沒有說，他的反應就是完全配合警方的指示，叫他趴下他就趴下。」等
      語。另一證人即刑事警察局偵八隊偵查員陳昭旭亦具結陳稱：「（問：乙○○
      有無當場爭辯不知道袋子裡面是什麼東西？）沒有，他說袋子是丁○○的，他
      也沒有質疑為什麼要盤查他。」等語（均見台灣台東地方法院九十二年八月二
      十日訊問筆錄）。足證被告經警查獲時，態度從容，配合警方之指示，並未多
      做解釋，顯見其事先應已知悉所攜帶手提袋內之物品為槍械、彈藥等，否則當
      警方打開手提袋發現內裝槍、彈時，被告必定當場大感意外，且因運輸槍彈係
      屬重罪，為求自保，被告鳥春雄應會急忙向警方解釋其並不知情，或者是質問
      同行之證人丁○○為何袋內之物品係槍彈等物；參之本件扣案之槍彈數量眾多
      ，裝在手提袋內移動過程中之碰觸，難免會發出聲響，此與內裝一組機器不至
      於發出聲響之情形大不相同。綜上益徵被告乙○○於被查獲前，已知悉證人丁○○走私槍彈之情，是被告乙○○所辯，違情悖理，自屬無稽。
（四）而被告乙○○因本件運輸槍、彈之行為，經台灣台東起方法院治安法庭裁定交
      付感訓處分，提起抗告後，亦經台灣高等法院花蓮分院治安法庭裁定抗告駁回
      此有台灣台東地方法院九十二年度感裁字第三號及台灣高等法院花蓮分院九十
      三年度感抗字第六號裁定各一份在卷可佐。
      綜上查證，足認被告乙○○所辯，顯係事後避重就輕卸責之詞，不足採信，其
      犯行堪以認定。
參、按槍械（包括零件）、子彈，業經行政院依懲治走私條例第二條規定，於七十九
    年三月三十日以台財字第Ｏ六一八一號公告列為甲類管制進出口物品。又槍砲
    彈藥刀械管制條例第七條第一項之未經許可販賣衝鋒槍、未經許可販賣手槍罪、
    同條例第十二條第一項之未經許可販賣子彈罪，其販賣行為，並不以販入之後復
    行賣出為要件，祇要以營利為目的，將衝鋒槍、手槍及子彈販入或賣出，有一於
    此，其犯罪即為完成。被告戊○○與已判刑確定之丁○○在菲律賓購買附表二至
    十八所示之衝鋒槍、手槍及子彈，運輸及私運進口後欲販售圖利，雖未及售出即
    為警查獲，其販賣槍彈之犯行仍已完成，核被告戊○○所為，係犯懲治走私條例
    第二條第一項之私運管制物品進口罪，槍砲彈藥刀械管制條例第七條第一項之未
    經許可運輸衝鋒槍、手槍罪、未經許可販賣衝鋒槍、手槍罪、同條例第十二條第
    一項之未經許可運輸子彈罪、未經許可販賣子彈罪（其中附表編號１所示之衝鋒
    槍經鑑定結果不具殺傷力，其主要組成零件：槍管、槍身、槍機、滑套、扳機、
    扳機箱、彈匣各一個，雖仍具有管制進口物品「槍械零件」之性質，惟並非槍砲
    彈藥刀械管制條例所管制之槍砲，且被告戊○○主觀上並無運輸及販賣衝鋒槍之
    主要組成零件之犯意，不另成立槍砲彈藥刀械管制條例第十三條第一項之罪，詳
    如後述）。被告戊○○、乙○○與已判刑確定之丁○○就所犯槍砲彈藥刀械管制
    條例第七條第一項之未經許可，運輸衝鋒槍罪、同條項之未經許可，運輸手槍罪
    、同條例第十二條第一項之未經許可，運輸子彈罪間；被告戊○○與已判刑確定
    之丁○○就所犯槍砲彈藥刀械管制條例第七條第一項之未經許可，販賣衝鋒槍罪
    、同條項之未經許可，販賣手槍罪、同條例第十二條第一項之未經許可，販賣子
    彈罪間；均有犯意聯絡及行為分擔，均為共同正犯。被告戊○○與已判刑確定丁○○先後二次槍砲彈藥刀械管制條例第七條第一項之未經許可販賣手槍犯行及同
    條例第十二條第一項之未經許可販賣子彈犯行，均時間緊接、各方法相同，分別
    觸犯構成要件相同之槍砲彈藥刀械管制條例第七條第一項之未經許可，販賣手槍
    犯行及同條例第十二條第一項之未經許可，販賣子彈犯行，顯係分別基於概括犯
    意反覆為之，為連續犯，均依刑法第五十六條規定，以一罪論，並加重其刑（惟
    槍砲彈藥刀械管制第七條第一項未經許可，販賣手槍犯行之法定本刑死刑、無期
    徒刑部分，依刑法第六十四條第一項、第六十五條第一項規定，不得加重，僅就
    法定本刑有期徒刑及罰金部分加重之，併予說明）。被告戊○○、乙○○與丁○○以一私運及運輸行為，同時私運及運輸衝鋒槍、手槍、子彈，係以一行為同時
    觸犯懲治走私條例第二條第一項之私運管制物品進口罪、槍砲彈藥刀械管制條例
    第七條第一項之未經許可，運輸衝鋒槍罪、同條項之未經許可，運輸手槍罪、及
    同條例第十二條第一項之未經許可，運輸子彈罪，為想像競合犯，依刑法第五十
    五條規定，從一重以情節較重之槍砲彈藥刀械管制條例第七條第一項之未經許可
    ，運輸手槍罪處斷。又被告戊○○與丁○○意圖營利而販入衝鋒槍、手槍、及子
    彈之犯行，亦係一行為同時觸犯槍砲彈藥刀械管制條例第七條第一項之未經許可
    ，販賣衝鋒槍罪、同條項之未經許可，販賣手槍罪、及同條例第十二條第一項之
    未經許可販賣子彈罪，為想像競合犯，依刑法第五十五條規定，從一重以情節較
    重之槍砲彈藥刀械管制條例第七條第一項之未經許可，販賣手槍罪處斷。被告戊○○所犯槍砲彈藥刀械管制條例第七條第一項之未經許可，運輸手槍罪、同條項
    之未經許可，販賣手槍罪二罪間，有方法結果之牽連關係，為牽連犯，依刑法第
    五十五條規定，均從一重以槍砲彈藥刀械管制條例第七條第一項之未經許可，販
    賣手槍罪處斷。被告戊○○有關槍砲彈藥刀械管制條例第七條第一項之未經許可
    ，販賣衝鋒槍犯行、同條項之未經許可，販賣手槍犯行、及同條例第十二條第一
    項之未經許可，販賣子彈犯行，公訴意旨雖未論及，然既與前開起訴部分，分別
    有牽連犯及想像競合犯之裁判上一罪關係，本為起訴效力所及，本院自應併予審
    理。
肆、原審對被告戊○○、乙○○二人部分論罪科刑，固非無見，惟查依丁○○於警訊
    時所供述其於九十一年八月間，出發至菲律賓約一個星期後，被告戊○○才自台
    灣出境到馬尼拉會合，並一同去買槍械，買槍後，二人在同一天分別由菲律賓回
    台灣高雄及中正機場，其後被告戊○○又自行搭機到菲律賓購槍（四二三六號偵
    查卷第二十頁）云云；然經核對被告戊○○與丁○○出入境記錄記載出境、入境
    時間之記載（原審卷第十二頁、第十六頁），被告戊○○第一次前往菲律賓購槍
    之時間應係九十一年八月二十日，而第二次則是在同年十月十日（惟丁○○於警
    訊時誤為九月間）；且丁○○自九十一年九月十四日入境之後，即停留在台灣，
    直至同年十二月三日再度出境，並無可能與被告戊○○一起於十月十日在菲律賓
    購槍，關於此點，丁○○於警訊中亦未供稱與戊○○一起去買槍。原審認被告戊○○係於九十一年八月五日出境購槍，第二次購買槍枝、子彈並與丁○○一同為
    之，此部分認定事實顯然有所違誤，又如附表編號１所示之該把衝鋒槍經鑑定結
    果，因撞針斷裂，無法擊發子彈，依現狀不具殺傷力，雖其槍管、槍身、槍機、
    滑套、扳機、扳機箱、彈匣等物仍屬槍械之主要組成零件，有上開鑑定書可稽，
    惟查被告戊○○、乙○○二人與已判刑確定之丁○○係為販賣、運輸槍械圖利，
    主觀上並無販賣、運輸槍砲主要組成零件之意，原審一併論被告戊○○、乙○○
    等人以未經許可販賣、運輸衝鋒槍主要組成零件之罪責，亦有未合（理由詳後述
    ）。被告戊○○、乙○○二人上訴意旨雖仍執陳前詞否認犯行，指摘原審判決不
    當，固不足採，但原審判決此部分既有可議，即屬無可維持，應由本院將原審判
    決關於被告戊○○、乙○○部分撤銷改判，爰審酌被告戊○○、乙○○因貪圖個
    人私利，罔顧運輸衝鋒槍、手槍及子彈，若流入不法之徒手中，將嚴重影響社會
    治安，犯罪動機及目的均值非難，且運輸槍枝、子彈之總數量龐大，幸經警方即
    時查獲，始尚未流入不法之徒手中，衍生更多社會治安事件，被告戊○○與廖揚
    德就本案係基於主導之地位，惡性最為最大，被告乙○○雖有運輸槍、彈之行為
    ，然涉案程度較諸被告戊○○為輕，惡性仍有所區隔及被告戊○○、乙○○犯後
    猶飾詞辯解，均難認已有悔意等一切情狀，分別量處如主文第二項所示之刑，及
    就併科罰金部分諭知易服勞役之折算標準，並依戊○○、乙○○犯罪之性質，認
    為有褫奪公權之必要，分別諭知戊○○褫奪公權六年，被告乙○○褫奪公權四年
    ，以示懲儆。扣案如附表編號１所示之衝鋒槍雖無殺傷力，惟其槍管、槍身、槍
    機、滑套、扳機、扳機箱、彈匣各一個仍屬槍械之主要組成零件，仍屬違禁物，
    且係被告戊○○私運進口之物品；如附表編號３所示之衝鋒槍一支（含彈匣二個
    ）；如附表編號２、４至所示之手槍（含彈匣十四個）；如附表編號所示之
    口徑０．３５７吋制式子彈二十七顆；如附表編號所示之口徑５．５６ＭＭ制
    式步槍彈九十顆；如附表編號所示之口徑９ＭＭ制式子彈五百零九顆，均為違
    禁物，爰依刑法第三十八條第一項第一款之規定宣告沒收。另附表編號所示經
    試射之口徑０．３５７吋制式子彈三顆、附表編號所示經試射之口徑９ＭＭ制
    式子彈三十九顆，業因鑑驗試射而僅餘彈殼，喪失子彈功能而不具殺傷力，已非
    屬違禁物，爰不予宣告沒收，附此敘明。
伍、公訴意旨另以：被告戊○○、乙○○二人運輸附表編號１所示之衝鋒槍部分，亦
    係犯槍砲彈藥刀械管制條例第七條第一項之未經許可運輸衝鋒槍罪；惟附表編號
    １之該把衝鋒槍，因撞針斷裂，無法擊發子彈，經鑑定結果依現狀認不具殺傷力
    ，此有鑑定報告附卷可稽（四二三六號偵查卷第一０五頁），難認該把衝鋒槍，
    係屬槍砲彈藥刀械管制條例所管制具有殺傷力之槍砲，且被告戊○○與丁○○運
    輸槍械欲行賣出得利，主觀上並無運輸槍砲主要組成零件之犯意，雖該扣案衝鋒
    槍之槍管、槍身、槍機、滑套、扳機、扳機箱、彈匣等仍屬衝鋒槍之主要組成零
    件，而為管制進口之物品，惟難認此部分被告戊○○構成槍砲彈藥刀械管制條例
    第十三條第一項之運輸槍砲主要組成零件罪。此部分不能證明被告戊○○犯罪，
    惟公訴意旨認此部分與起訴並論罪之部分，有想像競合之裁判上一罪關係，爰不
    另為無罪之諭知，附此敘明。
陸、據上論斷，應依刑事訴訟法第三百六十九條第一項前段、第三百六十四條、第二
    百九十九條第一項前段、懲治走私條例第二條第一項，槍砲彈藥刀械管制條例第
    七條第一項、第十二條第一項、刑法第十一條前段、第二十八條、第五十六條、
    第五十五條、第四十二條第三項、第三十七條第二項、第三十八條第一項第一款
    ，判決如主文。
本案經檢察官甲○○到庭執行職務。
中      華      民      國      九十三   年      十一     月   二十四   日
                                    臺灣高等法院臺中分院刑事第四庭
                                          審判長法  官  洪  耀  宗
                                                法  官  江  德  千
                法  官  劉  登  俊
右正本證明與原本無異。
如不服本判決應於收受送達後十日內向本院提出上訴書狀，其未敘述上訴之理由者並
得於提起上訴後十日內向本院補提理由書（均須按他造當事人之人數附繕本）。
                                                書記官  林  水  濱
中      華      民      國      九十三   年      十一     月   二十五   日
附表：
┌───────────────────────────────────┐
│１衝鋒槍壹支（含彈匣壹個，槍枝管制編號0000000000號），認係美│
│  國ＩＮＧＲＡＭ廠製Ｍ１０Ａ１型口徑９ＭＭ制式衝鋒槍，經檢視結果，槍枝│
│  撞針斷裂，無法擊發子彈，依現狀認不具殺傷力。                        │
│  備註：本衝鋒槍依現狀雖不具殺傷力，然其主要組成零件：槍管、槍身、槍機│
│        、滑套、扳機、扳機箱、彈匣各壹個，仍屬槍砲彈藥刀械管制條例第十│
│        三條第一項之槍砲主要組成零件，而屬違禁物。                    │
├───────────────────────────────────┤
│２半自動手槍壹支（含彈匣壹個，槍枝管制編號0000000000號），認│
│  係美國ＩＮＴＲＡＴＥＣ廠製ＴＥＣ－９型口徑９ＭＭ制式半自動手槍，機械│
│  性能良好，可擊發制式子彈，認具殺傷力。                              │
├───────────────────────────────────┤
│３衝鋒槍壹支（含彈匣貳個，槍枝管制編號0000000000號），認係美│
│  國ＩＮＧＲＡＭ廠製Ｍ１１型口徑９ＭＭ制式衝鋒槍，機械性能良好，可擊發│
│  制式子彈，認具殺傷力。                                              │
├───────────────────────────────────┤
│４半自動手槍壹支（含彈匣貳個，槍枝管制編號0000000000號），認│
│  係美國ＩＮＴＥＲＤＹＮＡＭＩＣ廠製ＫＧ－９９型口徑９ＭＭ制式半自動手│
│  槍，機械性能良好，可擊發制式子彈，認具殺傷力。                      │
├───────────────────────────────────┤
│５半自動手槍壹支（含彈匣個，槍枝管制編號0000000000號），認│
│  係美國ＩＮＴＲＡＴＥＣ廠製ＴＥＣ－９型口徑９ＭＭ半自動手槍，機械性能│
│  良好，可擊發制式子彈，認具殺傷力。                                  │
├───────────────────────────────────┤
│６半自動手槍壹支（含彈匣壹個，槍枝管制編號0000000000號），認│
│  係義大利ＢＥＲＥＴＴＡ廠製９２ＤＳ型口徑９ＭＭ半自動手槍，機械性能良│
│  好，可擊發制式子彈，認具殺傷力。                                    │
├───────────────────────────────────┤
│７半自動手槍壹支（含彈匣壹個，槍枝管制編號0000000000號），認│
│  係阿根廷ＢＥＲＳＡ廠製ＴＨＵＮＤＥＲ９型口徑９ＭＭ半自動手槍，機械性│
│  能良好，可擊發制式子彈，認具殺傷力。                                │
├───────────────────────────────────┤
│８半自動手槍壹支（含彈匣壹個，槍枝管制編號0000000000號），認│
│  係西班牙ＬＬＡＭＡ廠製ＭＡＸ－Ｉ型口徑９ＭＭ半自動手槍，機械性能良好│
│  ，可擊發制式子彈，認具殺傷力。                                      │
├───────────────────────────────────┤
│９半自動手槍壹支（含彈匣壹個，槍枝管制編號0000000000號），認│
│  係西班牙ＬＬＡＭＡ廠製ＭＡＸ－Ｉ型口徑９ＭＭ半自動手槍，機械性能良好│
│  ，可擊發制式子彈，認具殺傷力。                                      │
├───────────────────────────────────┤
│１０半自動手槍壹支（含彈匣壹個，槍枝管制編號0000000000號），認│
│  係西班牙ＬＬＡＭＡ廠製ＭＡＸ－Ｉ型口徑９ＭＭ半自動手槍，機械性能良好│
│  ，可擊發制式子彈，認具殺傷力。                                      │
├───────────────────────────────────┤
│半自動手槍壹支（含彈匣壹個，槍枝管制編號0000000000號），認│
│  係巴西ＴＡＵＲＵＳ廠製ＰＴ９１５型口徑９ＭＭ半自動手槍，機械性能良好│
│  ，可擊發制式子彈，認具殺傷力。                                      │
├───────────────────────────────────┤
│半自動手槍壹支（含彈匣壹個，槍枝管制編號0000000000號），認│
│係巴西ＴＡＵＲＵＳ廠製ＰＴ９１５型口徑９ＭＭ半自動手槍，機械性能良好│
│  ，可擊發制式子彈，認具殺傷力。                                      │
├───────────────────────────────────┤
│半自動手槍壹支（含彈匣壹個，槍枝管制編號0000000000號），認│
│  係巴西ＴＡＵＲＵＳ廠製ＰＴ９１５型口徑９ＭＭ半自動手槍，機械性能良好│
│  ，可擊發制式子彈，認具殺傷力。                                      │
├───────────────────────────────────┤
│半自動手槍壹支（含彈匣壹個，槍枝管制編號0000000000號），認│
│  係巴西ＴＡＵＲＵＳ廠製ＰＴ９１５型口徑９ＭＭ半自動手槍，機械性能良好│
│  ，可擊發制式子彈，認具殺傷力。                                      │
├───────────────────────────────────┤
│轉輪手槍壹支（槍枝管制編號0000000000號），認係美國ＲＵＧＥ│
│  Ｒ廠製ＳＰ１０１型口徑０．３５７吋制式轉輪手槍，機械性能良好，可擊發│
│  制式子彈，認具殺傷力。                                │
├───────────────────────────────────┤
│口徑０．３５７吋制式子彈拾顆，認均具殺傷力（經試射顆）          │
├───────────────────────────────────┤
│口徑５．５６ＭＭ制式步槍彈玖拾顆，認均具殺傷力                      │
├───────────────────────────────────┤
│口徑９ＭＭ制式子彈伍佰肆拾捌顆，認均具殺傷力（經試射拾玖顆）      │
└───────────────────────────────────┘
                                                                    Ｉ
